---
title: "Dimensionamento de frotas"
subtitle: "Logística de Transportes e Armazenagem"
author: 
  - <br></br>Renata Oliveira
encoding: UTF-8
output:
  xaringan::moon_reader:
    lib_dir: libs
    css: ["default", "xaringan-themer.css"]

    nature:
      ratio: "16:9"
      highlightLines: true
      highlightStyle: solarized-light
      countIncrementalSlides: false
      slideNumberFormat: |
         <div class="progress-bar-container">
           <div class="progress-bar" style="width: calc(%current% / %total% * 100%);">
           </div>
         </div>

---

```{R child = "setup.Rmd"}
```

```{r xaringan-tile-view, echo=FALSE}
xaringanExtra::use_tile_view()
```

```{r xaringan-editable, echo=FALSE}
xaringanExtra::use_editable(expires = 1)
```

```{r xaringan-panelset, echo=FALSE, message=FALSE, warning=FALSE}
xaringanExtra::use_panelset()
```

```{r xaringanExtra-clipboard, echo=FALSE}
htmltools::tagList(
  xaringanExtra::use_clipboard(
    button_text = "<i class=\"fa fa-clipboard\"></i>",
    success_text = "<i class=\"fa fa-check\" style=\"color: #90BE6D\"></i>",
    error_text = "<i class=\"fa fa-times-circle\" style=\"color: #F94144\"></i>"
  ),
  rmarkdown::html_dependency_font_awesome()
)
```

```{r xaringan-fit-screen, echo=FALSE}
xaringanExtra::use_fit_screen()
```

```{r xaringan-extra-styles, echo=FALSE}
xaringanExtra::use_extra_styles(
  hover_code_line = TRUE,         #<<
  mute_unhighlighted_code = TRUE  #<<
)
```

```{r xaringan-scribble, echo=FALSE}
xaringanExtra::use_scribble()
```


## Indicadores de Tempo

- Referem-se aos tempos previstos e gastos nos deslocamentos das quantidades envolvidas   

–	Estes são obtidos pelos produtos das quantidades envolvidas pelos correspondentes tempos gastos nas operações   
   »	Exemplo de indicadores de tempo   
   »	veíc - dia = dias dos veículos no período   
   »	veíc - hora = horas dos veículos no período   
   
–	As estatísticas por veículos, viagem etc são registrados em horas e minutos, no período considerado   

–	Apenas a soma dos tempos é arredondada para que se evite distorções dos resultados   

---

## Indicadores de Tempo

**Conceito de Existência (VHE)**   
- Existência = tempo total de todos os veículos que integraram a frota durante o período considerado.

**Conceito de Imobilização (VHI)**   
- Dentro de oficinas para reparos devidos acidentes e defeitos e para manutenções correntes e pesados.
-	Imob. = veículos-hora imobilizados em oficinas = VHI
>	Os tempos de imobilização são contados somente em veículos dentro das oficinas

---

## Indicadores de Tempo

**Conceito de Avarias em trânsito (VHA)**   
- Oficina, após remoção, ou até sua plena reparação no próprio local. Pode gerar impacto, se em via de tráfego forçado, na circulação de outros veículos ou composições.
- Conflito se deve ser alocado à imobilização ou à não utilização da disponibilidade

---

## Indicadores de Tempo

**Utilização da disponibilidade (VHU)**   
- O veículo-hora efetivamente utilizado para produção (em trem, em manobra)

**Não Utilização da Disponibilidade (VHNU)**
- Paralização = veíc. hora (existentes - imobilizados — avariados em trânsito — utilizados) no mês


---
## Indicadores de Tempo

**Conceito de Rotação de ciclo**
- Considera os tempos de um veículo desde o início de um carregamento, englobando tempos de carregamentos na origem, viagem de ida (percurso carregado), descarga no destino e viagem de volta (percurso de vazio) até o ponto do carregamento subseqüente n + 1.

C = Tc + Tvc + Td + Tvv

.midi[
–	C = Ciclo   
–	Tt = Tempo em terminais = Tc + Td   
–	Tc = Tempo de carregamento   
–	Td = Tempo de descarga   
–	Tv = Tempo de viagem = Tvc + Tvv   
–	Tvc = Tempo de viagem do veículo carregado   
–	Tvv = Tempo de viagem do veículo vazio   
]

---

## Dimensionamento de Frotas

## Exercício

Para uma frota de 10 veículos, tem-se o horizonte de planejamento de um mês (30 dias). Sabe-se que 15% da frota está constantemente imobilizada. Sabe-se ainda que 5% da frota não produz transporte devido a avarias ao longo do percurso. A eficiência operacional (oferta) que visa a adequação da frota à demanda por transporte é baixa, pois há uma carência de profissionais para alocação de veículos de forma adequada aos fluxos de transporte. Assim, os veículos destinados à produção ficam parados por cerca de 30% do tempo. 

Pede-se:

Determine o total de veículos-hora efetivamente utilizados na produção de transporte. Demonstre esse cálculo, considerando cada parcela que compõe as horas efetivamente utilizadas na produção.


---


class: center, middle

.huge[
**DÚVIDAS?**
]


---





